【裁判字號】    92,易,197
【裁判日期】    920530
【裁判案由】    違反毒品危害防制條例
【裁判全文】
台灣新竹地方法院刑事判決                          九十二年度易字第一九七號
    公  訴  人  臺灣新竹地方法院檢察署檢察官
    被      告  甲○○
右列被告因違反毒品危害防制條例案件，經檢察官提起公訴（九十一年度毒偵字第八
二六號、九十一年毒偵字第一一九八號、九十二年度毒偵字第二四九號），本院判決
如左：
    主  文
甲○○連續施用第二級毒品，累犯，處有期徒刑陸月，如易科罰金，以參佰元折算壹
日。
扣案安非他命參包淨重合計壹點柒參公克沒收銷燬之；吸食器壹組、渣袋肆個均沒收
。
    事  實
甲○○基於概括之犯意，連續自九十一年六月十一日起至九十二年一月二十八日止，
在新竹市○區○○里○鄰○○街八十六號、新竹市○區○○里○○鄰○○路二三一號
等處，非法施用屬第二級毒品安非他命多次。
    理  由
甲、認定犯罪構成要件事實所憑之證據及其認定之理由：
  壹、證據：
    一、被告之自白。
    二、新竹市衛生局九十一年六月十八日竹市衛六字第七七二一九號、九十一年十
        月二日竹市衛六字第一一九六二號不法藥物尿液初步篩檢報告書、內政部警
        政署刑事警察局九十一年十月二日刑鑑字第０九一０二０一一二二號鑑驗通
        知書及真實姓名對照表。
    三、扣案之安非他命三包淨重合計一點七三公克（參見法務部調查局九十二年四
        月二十一日第00000000000號檢驗通知書）。
    四、扣案吸食器一組、渣袋四個。
  貳、認定之理由：
    一、被告自白與右開其餘證據互核一致，堪信該自白與事實相符。
    二、本件事證明確，被告犯行，洵堪認定。
乙、論罪部分：
  壹、被告係符合於觀察勒戒後，經檢察官為不起訴處分後，五年內再犯毒品防害防
      制條例第十條之罪，經觀察、勒戒後，認有繼續施用毒品傾向之情形。
    一、按犯毒品危害防制條例第十條之罪者，檢察官應先將被告送勒戒處所觀察、
        勒戒，其期間不得逾一個月；經觀察、勒戒後，無繼續施用毒品之傾向者，
        應由檢察官為不起訴之處分；依前項規定為不起訴處，五年內再犯第十條之
        罪，經觀察勒戒後，認有繼續施用毒品之傾向者，不適用前項規定，同條例
        第二十條第一項、第二項前段、第三項前段分別定有明文。
    二、被告前於九十年間因違反毒品危害防制條例案件，經裁定令入觀察勒戒後，
        因無繼續施用傾向，而由檢察官於九十年九月二十四日為不起訴處分確定（
        九十年度毒偵字第一二二四號）；復於該不起訴處分確定後五年內再犯本件
        違反毒品危害防制條例第十條第二項之罪，經裁定觀察勒戒後認有繼續施用
        毒品之傾向，此有台灣新竹看守所九十二年二月十八日竹所總字第０九二０
        ０００三一一號函所附有無繼續施用毒品傾向證明書在卷可稽（參見九十一
        年度毒偵字第八二六號偵查卷第一０二頁），確已符合前開規定，所為應予
        以依法論罪科刑。
  貳、所犯罪名：
    一、核被告王文雄施用第二級毒品，所為係犯毒品危害防制條例第十條第二項之
        罪。
    二、被告先後多次犯行，時間緊接，犯罪構成要件相同，顯係基於概括犯意反覆
        為之，為連續犯，應依刑法第五十六條以一罪論。
丙、科刑審酌：
  壹、主刑部分：
    一、被告所為係連續犯，已如前所述，應依刑法第五十六條加重其刑。
    二、查被告曾於八十六年間因違反麻醉藥品管理條例，經法院判處有期徒刑五月
        ，如易科罰金以三百元折算一日，於八十八年七月三十日執行完畢，此有臺
        灣新竹地方法院檢察署刑案資料查註紀錄表及臺灣高等法院被告全國前案紀
        錄表在卷可稽，其於五年以內再犯本件有期徒刑以上刑之罪，為累犯，依刑
        法第四十七之規定應加重其刑。
    三、右開情形，應依刑法第七十條遞加重其刑。
    四、審酌被告前開及左列事項，量處如主文所示之刑。
    （一）犯罪動機係因身體有病痛，吸食後可降低病痛。
    （二）犯罪時目的與動機相同。
    （三）犯罪時所未受到刺激。
    （四）犯罪手段為自戕行為。
    （五）犯人之生活狀況尚可。
    （六）前有恐嚇取財、賭博、違反麻醉藥品管理條例等前科紀錄，品行不良。
    （七）學歷為國中畢業。
    （八）無實際被害人。
    （九）犯罪並未產生具體危險或損害。
    （十）犯罪後坦承犯行不諱，應已知所悔悟。且被告因故身體確實受有左下肢蜂
          窩性組織炎、肝破裂、胃穿孔、膽囊破裂、脾臟穿孔、粘連性腸阻塞、左
          腿部深部靜脈栓塞等傷害，此有被告所提診斷證明書二紙在卷可稽。
  貳、從刑部分：
    一、扣案之安非他命三包淨重合計一點七三公克（參見法務部調查局九十二年四
        月二十一日第00000000000號檢驗通知書）屬毒品危害防制條例
        第二條第二項第二款之第二級毒品，應依毒品危害防制條例第十八條第一項
        沒收銷燬之。
    二、扣案吸食器一組、渣袋四個，為被告所有供犯罪所有之物，應依刑法第三十
        八條第一項第二款諭知沒收。
據上論斷，應依右開法條及刑事訴訟法第二百九十九條第一項前段；刑法第十一條前
段；罰金罰鍰提高標準條例第二條，判決如主文。
本案經檢察官邱朝智到庭執行職務。
中     華     民     國     九十二     年     五     月     三十       日
                                  臺灣新竹地方法院刑事第二庭
                                      法  官  陳  健  順
右正本證明與原本無異。
如不服本判決，應於判決送達後十日內向本院提出上訴狀( 應附繕本 )，上訴於
臺灣高等法院。
                                      書記官  陳  進  楷
中     華     民     國     九十二     年     五     月     三十       日
附錄論罪科刑法條：
毒品危害防制條例第十條第二項。
施用第二級毒品者，處三年以下有期徒刑。


司法院資訊處製作；財團法人民間司法改革基金會備份。
